【裁判字號】    95,訴,486
【裁判日期】    950315
【裁判案由】    毒品危害防制條例
【裁判全文】
臺灣板橋地方法院刑事判決               95年度訴字第486號
公  訴  人  臺灣板橋地方法院檢察署檢察官
被      告  甲○○
上列被告因違反毒品危害防制條例案件，經檢察官提起公訴（九
十五年度毒偵字第一三一號），本院受命法官行準備程序中，被
告為有罪陳述，本院合議庭裁定由受命法官獨任進行簡式審判程
序，判決如下：
    主  文
甲○○連續施用第一級毒品，處有期徒刑柒月，扣案之注射針筒
壹支沒收。又施用第二級毒品，處有期徒刑月，扣案之吸食燈
泡壹個沒收。應執行有期徒刑玖月，扣案之注射針筒壹支、吸食
燈泡壹個均沒收。
    事  實
一、甲○○曾因施用毒品案件，經本院以九十三年度毒聲字第一
    四六二號裁定送觀察勒戒，認有繼續施用毒品傾向，復經本
    院以九十三年度毒聲字第二○二九號裁定令入戒治處所施以
    強制戒治，其強制戒治滿六個月以上，認無繼續強制戒治之
    必要，於民國九十四年七月二十日強制戒治執行完畢釋放，
    並於九十四年八月五日由臺灣板橋地方法院檢察署以九十四
    年度戒毒偵字第二八○號不起訴處分確定。明知海洛因、甲
    基安非他命為毒品危害防制條例所列之第一級、第二級毒品
    ，不得施用、持有，竟於強制戒治執行完畢釋放後五年內，
    基於施用第一級毒品海洛因之概括犯意，自九十四年八月六
    日起至同年十二月二十一日止，在臺北縣三重市○○路○段
    一三五巷四七號三樓住處內，將海洛因摻水放入注射針筒內
    ，再以注射針筒注射至體內之方式，連續施用第一級毒品海
    洛因多次。另基於施用第二級毒品甲基安非他命之犯意，於
    九十四年十二月十九日某時，在位於臺北縣三重市○○街之
    電動玩具店廁所內，將甲基安非他命放入吸食燈泡內，下以
    火燒烤，吸食煙霧，施用第二級毒品一次（起訴書記載為九
    十四年十二月二十二日為警採尿前回溯九十六小時內某時，
    在不詳處所，施用第二級毒品一次）。嗣於九十四年十二月
    二十二日上午十時許，為警在其上開住處內查獲，並扣得其
    所有供施用第一級毒品所用之注射針筒一支、其所有供施用
    第二級毒品之吸食燈泡一個。
二、案經臺北縣政府警察局三重分局報請臺灣板橋地方法院檢察
    署檢察官偵查起訴。
    理  由
一、上開犯罪事實，業據被告甲○○於本院審理中自白不諱，其
    為警採尿送驗結果，呈海洛因代謝物鴉片類、甲基安非他命
    類陽性反應，有臺灣檢驗科技股份有限公司九十五年一月十
    七日濫用藥物尿液檢驗報告一份在卷可按，復有扣案之注射
    針筒一支、吸食燈泡一個可資佐憑，被告自白核與事實相符
    ，堪予採信。被告曾因施用毒品案件，經本院以九十三年度
    毒聲字第一四六二號裁定送觀察勒戒，認有繼續施用毒品傾
    向，復經本院以九十三年度毒聲字第二○二九號裁定令入戒
    治處所施以強制戒治，其強制戒治滿六個月以上，認無繼續
    強制戒治之必要，於九十四年七月二十日強制戒治執行完畢
    釋放，並於九十四年八月五日由臺灣板橋地方法院檢察署以
    九十四度戒毒偵字第二八○號不起訴處分確定，有卷附之上
    開不起訴處分書及臺灣高等法院被告前案紀錄表各一份可參
    。被告於強制戒治執行完畢釋放後五年內再犯本件施用毒品
    犯行，堪予認定。
二、按海洛因、甲基安非他命經毒品危害防制條例列為第一級、
    第二級毒品，不得施用、持有，被告甲○○於強制戒治執行
    完畢釋放後五年內，再犯本件施用毒品犯行，核其所為係犯
    毒品危害防制條例第十條第一項施用第一級毒品罪、第二項
    施用第二級毒品罪。被告施用第一級毒品海洛因、第二級毒
    品甲基安非他命前持有第一級毒品、第二級毒品之低度行為
    ，為施用之高度行為所吸收，均不另論罪。被告數次施用第
    一級毒品行為，時間緊接，構成要件相同，顯係基於概括犯
    意反覆實施，為連續犯，依刑法第五十六條規定論以一罪，
    並加重其刑。被告所犯上開二罪間，犯意有別、行為互殊，
    應分論併罰。爰審酌被告前經觀察勒戒、強制戒治，仍未戒
    斷其施用毒品之惡習，施用毒品次數、期間長短、並參酌其
    年紀尚輕，施用毒品僅戕害個人身心情形，未對社會大眾有
    所危害及犯罪後態度良好，表示欲戒斷毒癮等一切情狀，各
    量處如主文所示之刑，並定其應執行之刑，以資懲儆。扣案
    之注射針筒一支、吸食燈泡一個，均為被告所有，分別為施
    用第一級毒品海洛因、第二級毒品甲基安非他命所用之物，
    業據被告供認在卷，此分係一般日常用品及以燈泡改裝而成
    之物，本質上非專供施用毒品之器具，依刑法第三十八條第
    一項第二款規定沒收。
三、末按除被告所犯為死刑、無期徒刑、最輕本刑為三年以上有
    期徒刑之罪或高等法院管轄第一審案件者外，於前條第一項
    程序進行中，被告先就被訴事實為有罪之陳述時，審判長得
    告知被告簡式審判程序之旨，並聽取當事人、代理人、辯護
    人及輔佐人之意見後，裁定進行簡式審判程序，刑事訴訟法
    第二百七十三條之一第一項定有明文。查本件被告涉犯毒品
    危害防制條例第十條第一項、第二項之罪，法定本刑均非最
    輕本刑為三年以上有期徒刑之罪，且被告就被訴事實為有罪
    之陳述，經告知被告簡式審判程序之旨，被告及公訴人對於
    本件改依簡式審判程序審理亦均表示無意見，是本院即依前
    揭刑事訴訟法規定，裁定本件進行簡式審判程序，附此敘明
    。
據上論斷，應依刑事訴訟法第二百七十三條之一第一項、第二百
九十九條第一項前段，毒品危害防制條例第十條第一項、第二項
、第二十三條第二項，刑法第十一條前段、第五十六條、第五十
一條第五款、第三十八條第一項第二款，判決如主文。
本案經檢察官朱立豪到庭執行職務。
中    華    民    國    95    年    3     月    15    日
                  刑事第十七庭  法  官  絲鈺雲
以上正本證明與原本無異
如不服本判決應於送達後10日內向本院提出上訴狀
                                書記官  蔡美如
中    華    民    國    95    年    3     月    20    日
附錄本案論罪科刑法條全文：
毒品危害防制條例第十條
施用第一級毒品者，處六月以上五年以下有期徒刑。
施用第二級毒品者，處三年以下有期徒刑。


司法院資訊處製作；財團法人民間司法改革基金會備份。
